【裁判字號】    95,訴,5634
【裁判日期】    951211
【裁判案由】    給付服務費
【裁判全文】
臺灣臺北地方法院民事判決              95年度訴字第5634號
原      告  和宇寬頻網路股份有限公司
法定代理人  乙○○
訴訟代理人  丙○○
被      告  線上工場數位科技股份有限公司
法定代理人  丁○
訴訟代理人  劉立鳳律師
複代理人    劉樹志律師
上列當事人間請求給付服務費事件，本院於95年11月21日言詞辯
論終結，判決如下：
    主    文
被告應給付原告新台幣貳佰肆拾貳萬參仟參佰壹拾伍元，及自民
國九十五年四月十三日起至清償日止，按年息百分之五計算之利
息。
原告其餘之訴駁回。
訴訟費用由被告負擔十分之七，餘由原告負擔。
本判決第一項於原告以新台幣捌拾壹萬元供擔保後得假執行，但
被告如於執行標的物拍定、變賣前以新台幣貳佰肆拾貳萬參仟參
佰壹拾伍元預供擔保後，得免為假執行。
原告其餘假執行之聲請駁回。
    事實及理由
一、原告起訴主張：
（一）被告於92年1月6日與原告簽訂網際網路服務合約書，承租
      使用原告所提供之網際網路服務，原告依約提供網際網路
      服務。原告係向被告請求92年10月份至93年8月份之網際
      網路服務費，各月份請求金額分別為92年10月份新台幣（
      下同） ($716,506)、92年11月份 ($870,735)、92年12月
      份 ($943,654)、93年1月份 ($1,071,552)、93年2月份
      ($997,107)、93年3月份 ($887,309)、93年4月份($779,
      860)、93年5月份 ($669,831)、93年6月份($590,290)、
      93年7月份 ($542,770)、93年8月份 ($505,928)。然被告
      針對該月份分別僅繳納92年10月份 ($466,506)、92年11
      月份 ($620,735)、92年12月份 ($793,654)、93年1月份
      ($548,452)、93年2月份 ($609,307)、93年3月份($499,
      599)、93年4月份($474,560)、93年5月份($409,831)、
      93年6月份($362,357)、93年7月份($314,837)、93年8月
      份 ($277,994)。故被告共計尚有3,197,710元未繳納。以
      上金額加上被告所自承93年9月份短付5元，再加上原告代
      為向中華電信申請數據專線電路而代付且被告尚未繳納之
      305,000元，總計即為原告向被告所請求之金額3,502,715
      元。原告曾於94年4月25日以內湖西湖郵局存證信函第373
      號函通知被告繳款，詎被告仍置之不理。為此爰依兩造間
      網際網路服務契約，請求被告給付3,502,715元之服務費
      。
（二）原告公司所開立93年5月27日發票號碼ZX00000000統一發
      票所載之「中華電信數據電路─其他異動服務」費用305,
      000應由被告負擔：依照原被告間簽訂之網際網路服務合
      約書第7條1.約定「本合約之服務費用包括：(1)一次性給
      付費用、(2)按月給付費用。詳細金額依照附件之「用戶
      約定條款」內容約定。再按附件5之「用戶約定條款」第5
      條約定：各項報價如附件報價單、第6條約定：由乙方（
      原告）代收代付之中華電信費用，甲方 (被告)應予每月
      中華電信列帳至乙方（原告）時以即期支票支付乙方（原
      告）。是被告主張該筆費用為被告代墊應由原告負擔並無
      根據。因該筆費用應由被告負擔，所以被告才會去申報進
      項稅額，只是被告未得原告同意，擅自主張原告已免除，
      故又將該筆未付款去申報進項折讓。
（三）原告並未與被告達成和解同意免除被告之債務：依原被告
      間簽訂之網際網路服務合約書第12條約定：「依電信法第
      23條規定，如因乙方電信機線設備障礙、阻斷以致甲方發
      生錯誤、遲滯、中斷或不能傳遞時，對於甲方使用乙方電
      路之營業利益、預期獲利、商譽等直接或間接損失（包括
      但不限於以上所列事由），乙方在任何情況下均不負任何
      損害賠償或損失補償責任，乙方僅就甲方所給付之月租費
      為上限，按比例扣減月租費。」，依附件4網際網路連線
      服務租用契約條款第4點2.約定：「…乙方承諾在每月份
      中，累計實際網路故障時間每達8小時，即在下一月份按
      比例減收故障月份之單日租費，惟最多以扣減故障月份應
      繳之月租費為限。每月累計總時數若未達4小時，以半日
      計；4至8小時，以一日計。除前述明示者外，乙方就本合
      約之履行不負其他任何損害賠償或損失補償責任。前項故
      障阻斷開始之時間，以乙方察覺或接到甲方通知之時間為
      準…」參照速博服務合約第22條約定：「惟因甲方事由致
      乙方連續24小時以上無法連線使用時，每24小時扣減全月
      租費30分之1，未滿24小時部分不予扣減，最多以扣減當
      月連線月租費為限，…」，亦有類似約定可供參照。關於
      原告93年1月、2月斷線乙事，原告已主動依合約約定扣減
      月租費，被告對於原告依照合約計算出來的解決方案始終
      未能接受，雖原告有意與被告再為協調，然依93年3月2日
      會議記錄所示，雙方並未達成任何協議。原證4之3紙支票
      簽收單，雖由原告前職員甲○○簽收，但甲○○僅單純的
      前往被告處所收款，並未得原告之授權可減免被告任何債
      務。嗣後被告改主張關於免除債務的部分是經由原告職員
      王啟源先生跟被告代表丁○、戊○○在一次會議中確認，
      然經原告提供「客戶帳單金額減免暨金額調整申請表」所
      示，王啟源僅於5,000元以下有核決權限，證人戊○○乃
      被告公司之總經理，所為之證言難免偏頗，且無會議記錄
      ，空言泛泛，尚難令人採信。雖依被證16所示，被告已將
      8紙折讓單向國稅局申報進項扣抵，然此僅為被告單方面
      之行為，原告既未同意也無法阻止。因原告並未同意免除
      被告債務，故亦未持被證3被告自行製作之「營業人銷貨
      退回進貨退出或折讓證明單」8紙，向國稅局申報扣減銷
      項稅額。
（四）被告主張93年1月、2月斷線乙事，造成被告無法向網咖客
      戶請領寬頻費用、電路費用及維護費用之損失為740,700
      元、造成因網咖客戶提前解約導致被告預期可收月費利益
      之損失為3,273,900元、造成使被告無法與新客戶簽約所
      致預期利益之損失為401,000元，然前揭被告所提之損失
      是否確由93年1月、2月斷線所造成非無疑問，也可能是被
      告與網咖客戶間基於合意終止契約，且有部分是沒有合約
      ，損害額之計算亦令人存疑。再者，對於被告所提「對不
      確定的人，於不確定期間，而負不確定數額之責任」原告
      實無從預見，且為減輕消費者舉證上困難、並避免賠償金
      額無限上綱，致阻礙電信事業之發展，而影響社會經濟，
      電信法第23條規定：「用戶使用電信事業之電信機線設備
      ，因電信機線設備障礙、阻斷，以致發生錯誤、遲滯、中
      斷或不能傳遞而造成損害時，其所生損害，電信事業不負
      賠償責任，但應扣減所收之費用。」，原被告間簽訂之網
      際網路服務合約書第12條亦約定綦詳，被告之主張並無理
      由。
（五）並聲明：1.被告應給付原告3,502,715元，及自台灣台北
      地方法院95年促字第13510號支付命令繕本送達翌日起至
      清償日止，按年息5％計算之利息。2.願供擔保請准宣告
      假執行。
二、被告則以：
（一）被告就92年10月至93年8月份之網際網路服務費，其中固
      有3,197,710元未付。惟上述費用之未付，係分別因為原
      告之機房設備多次故障而中斷服務，及被告代墊應由原告
      負擔之92年度中華電信申裝費等原因，經原告同意免除付
      款後，而為扣款。按「稱和解者，謂當事人約定，互相讓
      步，以終止爭執或防止爭執發生之契約」、「和解有使當
      事人所拋棄之權利消滅及使當事人取得和解契約所訂明權
      利之效力」，民法第736條、第737條有明文規定。兩造就
      原告之機房設備多次故障而中斷網際網路服務乙節，既不
      爭執。而因原告提供之網際網路服務中斷，使被告之網咖
      客戶要求解約、賠償、拒付或扣減費用，甚至拒絕往來而
      不簽訂新約，損失慘重（總計損失約有800萬元左右，並
      使被告從業界占有率第3名之榮景，滑落成客戶只剩一半
      ）。而在93年1、2月兩次大斷線（分別斷線23時49分及92
      時32分）之後，被告於93年2月20日發函要求原告提出賠
      償方案。原告雖依據前述法律規定及契約約定，主張該公
      司不負損害賠償責任，僅需就被告所應給付之月租費為上
      限，按比例扣減月租費，但不能為被告所接受。另因其他
      業者為爭取業績，均為客戶負擔中華電信申裝費用之緣故
      ，兩造在簽訂網際網路服務合約書時，即已言明申裝費用
      先暫由被告墊付，俟後再自各月之服務費中逐月扣除攤還
      予被告。故原告自92年8月至11月間，以被告每個網咖客
      戶每月扣還800元或1,000元計算，總計已分別攤還被告30
      ,800 元、36,600元、37,4 00元、40,800元，共計145,60
      0元。而因未攤還金額尚高達1,079,400元（以上已攤還及
      未攤還之金額，經原告於93年2月24日會議時所確認，被
      告亦希望原告能一勞永逸，儘速攤還完畢，並與前述賠償
      之協商一併解決。而在歷經兩造93年2月24日、93年3月2
      日之會議，雙方多次折衝以後，原告公司之行銷業務處資
      深經理王啟源於93年3月2日至8日間之某日，至被告公司
      ，向被告公司之負責人丁○表示同意被告所提出中斷服務
      之賠償方案，且之後該公司若再發生嚴重斷線，亦比照辦
      理賠償；另同意於92年10月至93年4月之服務費中，分別
      攤還中華電信申裝費共1,079,400元。因此93年3月9日、5
      月18日、7月6日、10月28日，原告公司派甲○○陸續至被
      告公司領取92年10月至93年8月份之網際網路服務費時，
      被告即依雙方之約定，扣減斷線之折扣及攤還中華電信申
      裝費之攤還金額後，簽發支票予甲○○收取。故本件既經
      兩造約定互相讓步（原告不再堅持按比例扣減月租費，而
      增加扣減月租費之金額；而被告亦不請求全部之賠償），
      以終止爭執或防止爭執發生，則自成立和解，而有使當事
      人所拋棄之權利消滅之效力。是以原告迄至94年4月25日
      始以如原證3之存證信函，又遲至95年3月27日始以本件支
      付命令聲請狀，再就其已拋棄之請求權，主張被告尚有網
      際網路服務費未付，顯無理由。
（二）原告雖舉證人甲○○證述略稱：伊不清楚要收多少錢，原
      告公司未授權伊可以減免收款云云。惟查兩造間和解之經
      過，實詳如前述，並非甲○○於收款時始與被告達成減收
      費用之協議，是以甲○○是否獲授權代表原告為免除債務
      或和解，在非所問。且證人甲○○證稱：「後來是主管跟
      我講叫我去收款」等語，亦與證人戊○○證稱：「3月2號
      之後的那一次協商，日期我忘記了，協商完之後我們三人
     （即證人戊○○、被告公司之負責人丁○、原告公司之行
      銷業務處資深經理王啟源）也同時確定由他們公司的業務
      人員到我們公司請款，同時把扣款的金額及內容寫在請款
      單（按應為簽收單之誤）的備註欄內，這就是3月9 號他
      們來正式請款的原因」等語，互核相符。尤其甲○○不否
      認被證1、10、12之貨款支票簽收單為伊所簽名，而上述
      貨款支票簽收單又已詳細載明各月份之「和宇請款金額」
      、「線上代墊款攤還金額」、「因斷線緣故折扣（金額）
      」及經扣減後之「應付金額」；另各支票簽收單上亦有載
      明「若帳款有問題，請於收款5日內……查詢，逾期概不
      受理（或視同本款項無誤）」等語。且退萬步而言，縱認
      甲○○未將支票簽收單之影本交付原告，惟原告公司之財
      務部門就該公司每月所請網際網路服務費為若干，應非常
      清楚；在兩造歷次會議中，被告已提出斷線賠償及中華電
      信申裝費用攤提之情形下，甲○○連續數月至被告公司處
      取款帶回之支票，又非全額，原告卻無任何疑問，自93年
      3月9日至94年4月間長期未為任何催收剩餘款項之通知，
      以上更足證明兩造間確已達成和解，原告確實已經拋棄系
      爭92年10月至93年8月份之網際網路服務費請求權。
（三）原告另主張該公司開立93年5月27日統一發票所載之「中
      華電信數據電路－其他異動服務」費用305,000元，被告
      亦未支付乙節。因該費用屬於前述最終應由原告負擔之中
      華電信申裝費用，故被告依兩造約定未再支付，故原告之
      請求亦屬無理由。另前述所有未付款項，被告已於94年1
      月7日將營業人銷貨退回進貨退出或折讓證明單寄予原告
      。同時，被告在94年3月15日向台北市國稅局申報94 年
      1、2月份之營業人銷售額與稅額時，亦將前述「進項折讓
      」列入，原告亦無異議或退回折讓證明單，併予敘明。
（四）就93年9月份網際網路服務費，被告短付5元乙節，因被告
      前就93年3月份之網際網路服務費280,450元及606,859元
      ，共計887,309元，經加計應補予原告之機房代管費用及
      扣減應扣款後，原應付款499,509元，卻因被告支票金額
      繕寫錯誤，而溢付原告90元。故兩相抵銷，原告仍無剩餘
      之網際網路服務費可得請求。
（五）原告於95年10月5日庭呈該公司之「客戶帳單金額減免暨
      金額調整申請表」，主張該公司之行銷業務處資深經理王
      啟源僅就5,000元以下有減免金額之核決權限，惟該申請
      表既為原告公司內部之文書，被告之前從未獲閱覽且在兩
      造交易或和解協商過程中，被告又從未獲原告通知其公司
      各業務人員之權限，是被告無從得知原告對於王啟源之授
      權有所限制。加以兩造協商過程中，王啟源均代表原告公
      司參與，且王啟源亦表示其為該公司業務部門之最後決策
      者。故退萬步言之，縱論原告對於王啟源之代理權確實有
      所限制，然原告明知王啟源代表該公司與被告就龐大金額
      之損失紛爭為多次協商，卻不為任何授權限制之通知，則
      原告就王啟源越權而與被告達成之和解、免除債務之協議
      ，仍應負表見代理之授權人責任，不得主張兩造間之和解
      無效。
（六）93年1、2月兩次斷線故障中斷服務時被告之損失金額及原
      告應賠償數額：被告就92年l0月至93年8月份之網際網路
      服務費有3,197,710元未付，係因為原告之機房設備多次
      故障而中斷服務，及被告代墊應由原告負擔之92年度中華
      電信申裝費等原因，經原告同意免除付款後，而為扣款，
      巳如前述，而上述因原告中斷服務而為之扣款，總計為2,
      295,800元，係因為93年1、2月兩次大斷線（分別斷線23
      時49分及92時32分），經被告整理統計，（1）其中導致
      被告無法向網咖客戶請領頻寬費用、電路費用及維護費用
      之損失為740,70元，（2）因網咖客戶提前解約導致被告
      預期可收月費利益之損失為3,273,900元，（3）另因此使
      被告無法與新客戶簽約所致預期利益之損失為401,000元
      ，嗣經協商雙方同意前述（1）之金額由原告全數賠償，
      前述（2）之金額由原告賠償一半，並再扣除5％營業稅，
      至前述（3）之金額，原告則均不賠償。故依此計算，原
      告應賠償2,295,802元（計算式為：740,700＋3,273,90
      0 ×0.5×95％＝2,295,802），被告分別於93年1月至93
      年8月扣款，共扣2,295,800元（尾數2元未扣）。
（七）並聲明：1.原告之訴及其假執行之聲請均駁回。2.被告若
      受不利益判決，願提供擔保，請宣告准予免為假執行。
三、不爭執事項：
（一）二造於92年1月6日簽訂網際網路服務合約書，由被告承租
      使用原告所提供之網際網路服務，原告提供網際網路服務
      。
（二）被告就92年10月至93年9月之網際網路服務費，有3,197,7
      15元未付，另就原告以93年5月27日統一發票請款之「中
      華電信數據電路－其他異動服務」費用305,000元，亦未
      支付。
（三）93年間，被告因機房設備故障而中斷服務，其中1、2月間
      二次大斷線。
（四）二造於93年2月24日、93年3月2日曾召開會議，協調92年
      度專線申請電路費用攤提方案及93年1、2月斷線賠償方案
      。
（五）被告就前述未付款項，於94年1月7日將營業人銷貨退回進
      貨退出或折讓證明單寄予原告。
四、得心證之理由：本件依二造之主張及陳述，本件爭點及本院
    之判斷如下：
（一）被告時效抗辯有無理由？
      被告辯稱原告費用之請求已超過民法第127條第7款「承攬
      人之報酬及其墊款」之2年短期時效云云。惟查，依二造
      所簽網際網路服務合約書第1條約定：「本合約書所稱服
      務係指甲方（按即被告）向乙方（按即原告）承租如附件
      所示之網際網路服務項目」，依二造所簽合約之內容，被
      告應給付之費用應屬租金性質，並非承攬報酬，依民法第
      126條規定，租金請求之時效期間為5年，從而，原告於95
      年3月27日向本院聲請發支付命令，向被告請求92年10 月
      份至93年8月份之網際網路服務費，及93年5月份之「中華
      電信數據電路─其他異動服務」費用，均未罹於時效，被
      告所辯，自不足採。
（二）原告曾否同意免除被告92年10月至93年8月之網際網路服
      務費3,197,715元？
      被告辯稱二造已成立和解，原告因其機房設備多次故障而
      中斷服務，及被告代墊應由原告負擔之92年度中華電信申
      裝費，原告同意免除等語；原告否認有成立和解，並否認
      免除被告上開債務。經查：
  １、92年度專線申請電路費用部分：
      二造於93年2月24日曾就雙方92年度專線申請電路費用攤
      提方案作成會議記錄，會議內容記載：「1、92年度客戶
      申請明細及攤提明細如附件一。2、確認92年度，專線申
      請電路費用累積金額為新台幣1,225,000元整。3、確認92
      年度，專線申請電路費用已攤提金額為新台幣145,600元
      。4、確認92年度，專線申請電路費用未攤提金額為新台
      幣1,079,400元。5、未攤提完成部分，雙方擬儘速達成攤
      提協商。6、有關92年度未攤提金額，導致該年10.11.12
      月份應付款項之延遲，和宇寬頻於協商完成時，應儘速完
      成請款程序。.... 」有被告所提會議記錄在卷可稽（見
      本院卷第158頁）。而二造於93年3月2日復就「92年度電
      路首次申裝費用攤提方式」作成會議記錄，會議內容記載
      ：「92年度電路首次申裝費用，未攤提部份金額新台幣1,
      079,400元，雙方同意於下次會議確認攤提方式」，有原
      告所提會議記錄可稽（見本院卷第127頁）；依二造上開
      二次會議之內容，足認二造就92年度電路首次申裝費用，
      原告已同意被告提出攤提，且攤提之金額已確定為1,07
      9,400元，只是攤提之方式要做最後確認，則被告依據上
      開會議主張其於未付款項中扣除上開原告同意攤提之92年
      度電路首次申裝費用1,079,400元，應認為有理由。原告
      雖否認就此部分有同意免除之意思云云，惟與二造上開會
      議記錄之內容不符，原告主張應不可採。
  ２、斷線賠償部分：
 （1）被告辯稱因原告提供之網際網路服務多次中斷，使被告之
      網咖客戶要求解約、賠償、拒付或扣減費用，其損失慘重
      ，二造成立和解，原告同意被告扣款2,295,800元等語。
      原告否認同意扣款，並辯稱：二造間簽訂之網際網路服務
      合約書第12條約定：如因原告電信機線設備障礙、阻斷以
      致被告發生錯誤、遲滯、中斷或不能傳遞時，對於被告使
      用原告電路之營業利益、預期獲利、商譽等直接或間接損
      失（包括但不限於以上所列事由），原告在任何情況下均
      不負任何損害賠償或損失補償責任，原告僅就被告所給付
      之月租費為上限，按比例扣減月租費等語。
 （2）按當事人互相表示意思一致者，無論其為明示或默示，契
      約即為成立。當事人對於必要之點，意思一致，而對於非
      必要之點，未經表示意思者，推定其契約為成立，關於非
      必要之點，當事人意思不一致時，法院應依其事件之性質
      定之，民法第153條定有明文。是對必要之點當事人須意
      思表示一致，契約始成立。經查，依二造上開二次會議記
      錄，僅於93年3月2日之會議，曾就「1、和宇專線斷線技
      術問題及解決方案。2、93年度1月份、2月份斷線賠償」
      討論，會議之內容為：「1、93年1月份及2月份和宇斷線
      狀況，原因為其內部機房設備問題所導致，詳解原因及解
      決方式由和宇另行提供資料說明。2、93年度1、2月份斷
      線補償，雙方同意於下次會議確認補償方式及金額」，依
      上開會議之內容，二造對於斷線賠償之數額及方式並未合
      致。次查，被告辯稱原告之行銷業務處資深經理王啟源於
      93年3月2日至8日間之某日，至被告公司，向被告公司之
      負責人表示同意被告所提中斷服務之賠償方案等語，此為
      原告否認，並辯稱：原告之資深經理王啟源僅就5,000元
      以下有減免金額之權限等語，查，證人即被告公司總經理
      戊○○雖到庭證稱：「3月2日之後的那一次協商，日期我
      忘記了，協商完之後我們三人也同時確定由他們公司的業
      務人員到我們公司請款，同時把扣款的金額及內容寫在請
      款單的備註欄內，這就是3月9日他們來正式請款之原因」
      等語（見本院卷第152頁），惟證人亦證稱：「我的記憶
      中沒有（那次協商之會議記錄）」，經審酌二造對於92年
      度專線申請電路費用1,079,400元部分，即開會二次記載
      二造之協議內容，何以高達2佰餘萬元之斷線賠償金額，
      未以書面紀錄賠償之金額及方式，是證人戊○○所證二造
      協商確定斷線補償金額，已有疑義；又依被告計算斷線補
      償之金額，係以其無法向客戶請領費用之損失及因網咖客
      戶提前解約導致預期利益之損失為計算，亦與二造簽訂之
      網際網路服務合約書第12條約定不符；依上開事證，尚難
      認二造就斷線賠償數額已有合致，而賠償數額為和解契約
      必要之點，故被告辯稱二造已就斷線補償部分成立和解云
      云，尚不可採。
 （3）被告另辯稱原告公司人員甲○○於貨款支票簽收單簽收，
      而貨款簽收單上已詳細載明各月份之「和宇請款金額」、
      「線上代墊款攤還金額」、「因斷線緣故折扣（金額）」
      及經扣減後之「應付金額」；另各支票簽收單上亦有載明
      「若帳款有問題，請於收款5日內……查詢，逾期概不受
      理（或視同本款項無誤）」；且被告已於94年1月7日將營
      業人銷貨退回進貨退出或折讓證明單寄予原告，原告亦無
      異議或退回折讓證明單，原告已拋棄系爭網際網路服務費
      等語；原告否認有免除債務等語。經查，被告所提之貨款
      支票簽收單，雖有原告公司人員甲○○之簽名，惟觀之甲
      ○○簽名位置，係在收款人簽章位置簽名，部分簽收單蓋
      有原告公司「收款章」字樣，其餘文字均係被告單方面製
      作，是依上開簽收單，僅足證明原告公司人員甲○○有收
      款之事實，尚不足以證明原告已同意被告扣款；至被告所
      提營業人銷貨退回進貨退出或折讓證明單，亦係被告單方
      面製作之文書，並無原告同意免除債務之意思表示，亦難
      據此認原告已同意免除債務。
（三）原告以93年5月27日統一發票請款之「中華電信數據電路
      ─其他異動服務」費用305,000元應由何人負擔？
      被告辯稱二造於簽訂網際網路服務合約書時，言明申裝費
      用暫由被告墊付，俟後再自各自之服務費中逐月扣除攤還
      予被告，二造約定中華電信費用最終應由原告負擔，故被
      告得拒絕給付等語。原告主張依二造間網際網路服務合約
      書附件五第5條約定，原告代收代付之中華電信費用，應
      由被告負擔等語；經查，依原告所提網際網路服務合約書
      第7條1.約定「本合約之服務費用包括：(1)一次性給付費
      用、(2)按月給付費用。詳細金額依照附件之「用戶約定
      條款」內容約定。再按附件5之「用戶約定條款」第5條約
      定：各項報價如附件報價單、第6條約定：由乙方（原告
      ）代收代付之中華電信費用，甲方 (被告)應於每月中華
      電信列帳至乙方（原告）時以即期支票支付乙方（原告）
      」，是被告辯稱二造約定關於中華電信之費用由原告負擔
      云云，即與二造合約不符，應不可採。另查，依二造均不
      爭執之93年2月24日、93年3月2日會議，並未就此筆93年5
      月27日之費用305,000元，有何免除約定，被告拒絕給付
      此筆款項，應認為無理由。
五、綜上所述，被告就92年10月至93年9月之網際網路服務費，
    有3,197,715元未付，及93年5月27日之「中華電信數據電路
    －其他異動服務」費用305,000元未支付之事實，並不爭執
    ，上開未支付之金額合計3,502,715元，被告辯稱原告同意
    其攤提92年度專線申請電路費用1,079,400元，有二造均不
    爭執之會議紀錄可憑，被告主張扣除1,079,400元，應屬可
    採。至其餘被告所辯原告同意免除斷線賠償2,295,800元部
    分，舉證尚有不足，尚難認為可採。是原告得請求被告給付
    之金額為2,423,315元（計算式3,197,715＋305,000－1,079
    ,400 元＝2,423,315），從而，原告依二造之網際網路服務
    合約書請求被告給付2,423,315元及自本件支付命令送達翌
    日（即民國95年4月13日）起至清償日止，按年息百分之五
    計算之利息，為有理由，逾此範圍之請求，即無理由，應予
    駁回。又本件係將被告未付之總金額3,502,715元，扣除被
    告得主張扣除之92年度專線申請電路費用1,079,400元，以
    總數計算，被告其餘短付或溢付之抗辯，即無另予論述之必
    要，附此敘明。
六、假執行之宣告：二造均陳明願供擔保，聲請宣告假執行及免
    為假執行，原告勝訴部分，核無不合，爰分別酌定相當擔保
    金額准許之。至原告敗訴部分，其假執行之聲請已失所附麗
    ，併予駁回。
七、本件事證已臻明確，二造其餘攻擊防禦方法及所提證據，經
    審酌認與判決結果無影響，爰不一一論述。
八、結論：原告之訴為一部有理由，一部無理由，依民事訴訟法
    第79條，第390條第2項、第392條第2項判決如主文。
中    華    民    國    95    年    12    月    11    日
                  民事第二庭  法  官  吳淑惠
以上正本係照原本作成。
如對本判決上訴，須於判決送達後廿日內向本院提出上訴狀
中    華    民    國    95    年    12    月    12    日
                              書記官  蔡凱如


司法院資訊處製作；財團法人民間司法改革基金會備份。
